臺灣臺中地方法院交通事件裁定　　　　　　　　　　九十一年度交聲字第八○九號
　　原處分機關　交通部公路總局台中區監理所
　　異議人即
　　受處分人　　甲○○
右列受處分人因違反道路交通管理處罰條例案件，對於交通部公路總局台中區監理所
九十一年九月十九日所為之裁決（中監違字第裁六○─Ｚ00000000號裁決書
），聲明異議，本院裁定如左：
    主  文
異議駁回。
    理  由
一、原處分機關略以：本案係國道公路警察局第三隊於九十一年八月十一日三時二十
    二分許在國道一號高速公路北上一九六點五公里處查獲受處分人甲○○駕駛車號
    ＯＴ－３４８８號自小客車，因「１、經雷達測速行速一二七公里限速一○○公
    里超速二十七公里；２、酒後駕車拒絕警方測試酒精濃度」違規，並掣開工警局
    交字第Ｚ000000000號舉發違反道路交通管理事件通知單舉發，受處分
    人依指定應到案日前提出申訴，經向原舉發機關查證違規屬實，該所遂於九十一
    年九月十九日以中監違字第裁六○─Ｚ00000000號裁決書裁處罰鍰新台
    幣六萬三千元整並吊銷其駕駛執照三年；逾期則依裁決書處罰主文規定裁處，於
    法並無不合等語。
二、聲明異議意旨略以：異議人於前揭時、地並未有超速行駛之行為，當時跟隨友人
    之車輛行駛，不可能超速，故向員警據理力爭，未料員警卻指稱異議人有喝酒，
    欲作酒精濃度測驗，異議人因心有不服且認該取締員警無理由要求實施酒測故拒
    絕作酒精濃度測試，為此聲明異議，請求撤銷原處分云云。
三、按汽車行駛高速公路應依速線標誌指示，違反者，處罰鍰新台幣三千元以上、六
    千元以下罰鍰；汽車駕駛人拒絕接受酒精濃度測試之檢定者，處新台幣六萬元罰
    鍰，並吊銷其駕駛執照，三年內不得考領駕駛執照，道路交通管理處罰條例第三
    十三條、第三十五條第三項前段、第六十七條第二項分別定有明文。本案經傳證
    人即舉發員警劉憲銘、邱煥堅到庭證述：異議人當天車速經雷達測定後時速確為
    一二七公里，我們要給違規人看測定值，但他不看；我們測試時雷達設定時速一
    一○公里且於車輛之間有空檔時才會測試，所以不可能出錯等語（見本院九十一
    年十一月十五日庭訊筆錄），另內政部警政屬國道公路警察局第三警察對九十一
    年八月三十日公警國三交字第0910013527號函覆稱：九十一年八月十一日三時二
    十二分，在國道一號公路一九六˙五公里北向處，以巡邏警車上之雷達測速器測
    定ＯＴ－３４８８號自小客車行速一二七公里、限速一○○公里、超速二十七公
    里，執勤員警確認該車超速無誤後，才予以攔車告知駕駛人甲○○女士違規事項
    ；另在稽查中發現邱女士酒意甚濃，即依法請其接受酒精濃度吐氣測試，為其拒
    絕接受測試，並逕自徒步於路肩而離去，執勤員警顧及邱女士安全，請其乘坐警
    車可護送至交流道下，邱女士仍然拒絕並聲稱：其友人以趨車前來接送。另查取
    締當時執勤員警業已多次勸導告知邱女士依道路交通管理處罰條例酒後駕車相關
    條文規定，惟其一再拒絕配合受檢，本案全程業已錄音存證等語，有該函一紙附
    卷可稽，復經本院於庭訊時當場播放當天取締之錄音帶，確實聽到證人質疑異議
    人為何於酒後開車，並請異議人進行酒精濃度測試，而異議人並不願配合等情，
    與證人於庭訊時之證詞相符，雖異議人辯稱係因心有不服故拒絕作酒精濃度測試
    惟執勤員警檢測酒精濃度之方式亦僅為吹氣而已，並未逾越必要程度而有過份侵
    犯受處分人權益情事，是本件之舉發過程並無瑕疵，員警之行為並非無法律上之
    根據，則受處分人所辯並不足為採。則異議人前揭之違規事實，可堪認定。從而
    原處分機關依首揭規定裁處受處分人即異議人罰鍰新台幣六萬三千元整並吊銷駕
    駛執照三年，並無違誤。本件異議為無理由，應予駁回。
四、據上論斷，應依道路交通案件處理辦法第十九條，裁定如主文。
中      華      民      國    九十一    年    十一      月      廿九    日
                                臺灣臺北地方法院交通法庭
                                      法  官    王  靜  秋
右正本證明與原本無異。
如不服本裁定，應於送達後五日內，向本院提出抗告狀。
                                      書記官
中      華      民      國    九十一    年    十一     月    二十九     日
